# 执行与非执行董事费会计核算

提问人：寻梦草儿 时间：2011-06-22 09:18:00
新企业会计准则规定： (二)未与企业订立劳动合同、但由企业正式任命的人员，如董事会成员、监事会成员等。按照《公司法》的规定，公司应当设立董事会和监事会，董事会、监事会成员为企业的战略发展提出建议、进行相关监督等，目的是提高企业整体经营管理水平，对其支付的津贴、补贴等报酬从性质上属于职工薪酬。因而，尽管有些董事会、监事会成员不是本企业职工，未与企业订立劳动合同，但是属于职工薪酬准则所称的职工。 按此规定，是否可以理解为：公司支付的执行及非执行董事费都需要通过“应付职工薪酬”科目核算？

回答人：chenyiwei
赞同nikankan意见。实务中可根据是否与企业签署劳动合同，分别在“工资”和“劳务费”等不同的明细科目中核算。

提问人：qjr1124 时间：2012-06-01 12:09:35
回复 寻梦草儿 的帖子
"公司支付的执行及非执行董事费都需要通过“应付职工薪酬”科目核算"
应该还有个独立董事吧. 三个层次来分析的

回答人：chenyiwei
“独立董事”是“非执行董事”的一种类型，即除了不在公司经营管理层担任职务以外，与公司没有其他交易、持股等其他损害其独立性的经济利益关系。对独立性的要求比普通的非执行董事更高，但独立董事可归入非执行董事

提问人：qjr1124 时间：2012-06-02 09:02:28
回复 qjr1124 的帖子
陈版，独立董事不参与董事会的表决吧，而非执行是参与的，只是不担任公司的具体其他职位。对吗？

回答人：chenyiwei
独立董事在公司董事会上仍然是有表决权的。